# 长期股权投资是否属于金融资产

提问人：冰人 时间：2022-03-02 09:23:43
新修订的债务重组准则规定： 1 、债务人以单项或多项金融资产清偿债务的，债务的账面价值与偿债金融资产账面价值的差额，记入“投资收益”科目。
2 、债务人以单项或多项非金融资产(如固定资产、日常活动产出的商品或服务等)清偿债务，或者以包括金融资产和非金融资产在内的多项资产清偿债务的，不需要区分资产处置损益和债务重组损益，也不需要区分不同资产的处置损益，而应将所清偿债务账面价值与转让资产账面价值之间的差额，记入“其他收益——债务重组收益”科目。
公司将持有的长期股权投资抵偿债务，产生的损益是记“投资收益”还是“其他收益”呢？
两种观点：
1 、认为长期股权投资属于广义的金融资产，所以记投资收益。
2 、认为长期股权投资不属于金融资产，所以计其他收益。
请教一下哪个正确呢。

回答人：chenyiwei
此处应采用第一种理解，即计入投资收益处理。这也与长期股权投资的处置损益均列入投资收益的常规做法一致。